臺灣高等法院臺南分院刑事判決
上　訴　人　臺灣臺南地方法院檢察署檢察官
上　訴　人
即　被　告　丁○○
　　　　　　　　　　號(
上列上訴人因被告搶奪案件，不服臺灣臺南地方法院94年度訴字
第1057號中華民國94年9月22日第一審判決 (起訴案號：臺灣臺
南地方法院檢察署94年度偵字第9587號；併辦案號：臺灣臺南地
方法院檢察署94年度偵字第12572號），提起上訴，本院判決如
下：
    主      文
原判決撤銷。
丁○○連續意圖為自己不法之所有，而搶奪他人之動產，累犯，
處有期徒刑壹年陸月。
    事      實
一、丁○○前因違反肅清煙毒條例及麻醉藥品管理條例案件，經
    臺灣高等法院臺中分院於民國 (下同)八十五年九月三十日
    以八十五年度上訴字第一七五四號判處有期徒刑各三年二月
    、三月，嗣經定應執行有期徒刑三年三月確定，甫於九十年
    五月二日縮刑期滿執行完畢，仍不知悔改，因失業缺錢花用
    ，竟基於意圖為自己不法所有之概括犯意，自九十四年七月
    二十三日起至同年月二十八日止，頭帶半罩式安全帽，騎乘
    車號ＧＢ９—００１號重型機車，在台南縣永康市一帶，尾
    隨獨自行走於路上之女子至無人處，連續為以下之搶奪犯行
    ：
（一）丁○○於九十四年七月二十三日十七時二十分許，頭帶半
      罩式安全帽，騎乘車號ＧＢ９—００１號重型機車，在臺
      南縣永康市○○街一０七號前，趁丙○○獨自一人行走未
      及防備之際，徒手行搶丙○○手上之錢包手一只，內有國
      民身分證一張、新臺幣（下同）一千六百元。丁○○得逞
      後，即以左腳向後彎屈遮掩其車牌號碼方式加速逃逸，並
      將現金一千六百元花用殆盡，其餘財物則隨意棄置。
（二）丁○○於九十四年七月二十五日上午九時五十分許，在臺
      南縣永康市○○○路一０八二號前，趁乙○○獨自一人行
      走未及防備之際，以前開相同手法，搶奪乙○○手上之手
      提袋一只，內有皮夾一只、全民健康保險卡、國民身分證
      各一張、現金三萬二千元。丁○○得逞後，即以左腳向後
      彎屈遮掩其車牌號碼方式加速逃逸，並將現金三萬二千元
      花用殆盡，其餘財物則隨意棄置。
（三）丁○○又於九十四年七月二十八日下午四時三十分許，駕
      駛車牌號碼GB9－001號重型機車，趁人不備之際，在台南
  　　縣永康市○○路215巷22號前，自後搶奪劉月娥手上之黑
    　色皮包1只（內有健康保險IC卡、現金330元）。丁○○將
　　　現金三百三十元花用殆盡，另黑色皮包及健康保險IC卡則
      丟棄路旁。
（四）丁○○又於九十四年七月二十八日二十二時三十分許，在
      臺南縣永康市○○街二一巷一五號前，趁王樂玲獨自一人
      行走未及防備之際，以前開相同手法，搶奪吳樂玲手上之
      手提包一只，內有甲○○及其女郭怡岑之全民健康保險卡
      各一張、農民銀行金融卡一張、鑰匙五支、現金一千五百
      元。丁○○得逞後，即以左腳向後彎屈遮掩其車牌號碼方
      式加速逃逸，並將現金一千五百元花用殆盡。
二、嗣經警循線持搜索票前往丁○○位於彰化縣田中鎮○○路○
    段一００巷二九八弄二十號住處搜索，當場查扣甲○○及其
    女郭怡岑之全民健康保險卡各一張、農民銀行金融卡一張、
    鑰匙五支（均業經警發還），並扣得丁○○作案時所穿著之
    黑色短袖上衣一件、藍白色運動外套一件、半罩式安全帽一
    頂、涼鞋一雙。
三、案經臺南縣警察局永康分局報請臺灣臺南地方法院檢察署檢
    察官偵查起訴及送請併辦。
    理 　　 由
一、上開犯罪事實，迭據被告丁○○於警詢、偵查、原審及本院
    審理時坦承不諱，核與被害人丙○○、乙○○、劉月娥、甲○○於警詢中指訴之情節相符，且有搜索扣押證筆錄、贓物
    認領保管單各一紙、被告於九十四年七月二十五日上午九時
    五十二分許，頭帶半罩式安全帽，騎乘車號ＧＢ９—００１
    號重型機車，在臺南縣永康市○○○路與中山南路口遭側錄
    之翻拍照片二幀在卷可資佐證（見警卷第二五至二六、三十
    至三一頁，併辦偵查卷94年他字第2782號第二七頁至三二頁
    ），是被告上開自白與事實相符，堪以採信。本件事證已臻
    明確，被告犯行洵堪認定，自應依法論科。
二、又臺灣臺南地方法院檢察署94年度偵字第11484號所併辦丁○○又於九十四年九月二十八日下午四時三十分許，在台南
    縣永康市○○路215巷22號前，自後搶奪劉月娥手上之黑色
    皮包1只（內有健康保險IC卡、現金330元）部分，本院經核
    與檢察官起訴之犯罪事實有連續犯裁判上一罪之關係，屬同
    一事實，本院自得併予審理，併此明。
三、核被告所為，係犯刑法第三百二十五條第一項之普通搶奪罪
    。被告先後多次搶奪犯行，時間緊接，所犯係構成要件相同
    之罪，顯係基於概括之犯意反覆為之，應依刑法第五十六條
    連續犯之規定論以一罪，並依法加重其刑。又被告有如事實
    欄一所載之前案科刑及執行紀錄，有卷附台灣高等法院被告
    前案紀錄表可按，其受有期徒刑之執行完畢，五年以內再犯
    有期徒刑以上之罪，為累犯，應依刑法第四十七條之規定加
    重其刑，並依刑法第七十條之規定遞加重其刑。
四、原審予以論罪科刑，並量處有期徒刑一年二月，固非無見。
    唯查：(一)臺灣臺南地方法院檢察署94年度偵字第11484號
    所併辦丁○○又於九十四年九月二十八日下午四時三十分許
    ，在台南縣永康市○○路215巷22號前，自後搶奪劉月娥手
    上之黑色皮包1只（內有健康保險IC卡、現金330元）部分，
    原審未及審理，即有未洽。(二)又原審於據上論斷欄內贅引
    罰金罰鍰提高標準條例第1條前段，亦有未洽。被告上訴意
    旨認原審判決不當，雖不足採，惟檢察官上訴意旨，執此指
    摘原判決就併辦部分(九十四年七月二十八日下午四時三十
  　搶奪劉月娥手上之黑色皮包部分)未及審理不當，為有理由
    ，自應由本院將原判決撤銷改判。爰審酌被告正值輕壯之年
    ，卻不思正途賺取錢財，竟騎乘機車尾隨防衛能力薄弱之獨
    行女子行搶財物，對於他人之財產安全危害非輕，併審酌其
    徒手行搶之犯罪手段、搶奪之次數、及犯罪後坦承犯行等一
    切情狀，量處如主文第二項所示之刑。至於扣案之被告作案
    時所穿著之黑色短袖上衣一件、藍白色運動外套一件、半罩
    式安全帽一頂、涼鞋一雙，雖屬被告所有之物，但與本案連
    續搶奪罪並無直接之關連性，爰不予宣告沒收，亦此敘明。
五、台南地方法院檢察署94年偵字第12572號併辦意旨部分：(一)
    被告丁○○另於本件判決前，連續於94年7月25日上午5時30
    分許，在台南市○區○○路三段與北成路口，駕駛不詳車號
    之重型機車，趁人不備之際，自後超車，搶奪前方機車騎士
    莊錦郡所有，放置其所駕駛車牌號碼RW2－959號輕型機車之
    踏板上之手提包1只（內有行動電話1支、合作金庫存摺1本
    、印章1枚、中國信託商業銀行金融卡及現金卡各1張及現金
    新台幣2000元）。(二)被告丁○○又於94年7月26日上午8時40
    分許，在同市○區○○路595號前，趁前方機車騎士蔡麗美
    停等紅燈之際，即駕駛不明車號之重型機車，自後搶奪蔡麗
    美所有，放置於所駕駛車牌號碼RX3－429號輕型機車之車籃
    內之手提包1只（內有行動電話2支、台新國際銀行現金卡1
    張及鈦晶項鍊1條）。因認被告丁○○於此部分亦涉有刑法
    第三百二十五條第一項之普通搶奪罪嫌云云。訊據被告於此
    部分矢口否認有搶奪之犯行，並辯稱：併辦部分蔡麗美及莊
    錦郡部分不是我做的云云。經查：此部分被害人蔡麗及莊錦
    郡於上開時間內被搶奪後於警訊中均係以搶奪人之背影來指
    認被告丁○○，而被告丁○○自警訊接受訊問時即否認有於
    上開時間內搶奪被害人蔡麗美及莊及莊錦郡二人，此外本院
    亦查無其他積極證據足資證明被告另涉有此部分搶奪之犯行
    ，惟公訴人既認被告丁○○所涉此部分搶奪罪嫌，與上開搶
    奪罪有罪部分有連續犯之關係，屬裁判上一罪，故本院就此
    部分爰不另為無罪之諭知，附為敘明，並就此部分退回台南
    地方法院檢察署續行偵辦。
據上論結，應依刑事訴訟法第369條第一項前段、第364條、第29
9條第一項前段，刑法第56條、第325條第1項、第47條，判決如
主文。
本案經檢察官李傳來到庭執行職務。
中　　華　　民　　國　　94　　年　　11　　月　　16　　日
                  刑事第五庭　  審判長法　官  楊明章
                                      法　官  戴勝利
                                      法　官  顏基典
以上正本證明與原本無異。
如不服本判決，應於收受本判決後十日內向本院提出上訴書狀。
其未敘述上訴理由者並得於提起上訴後十日內向本院補提理由書
狀（均須按他造當事人之人數附繕本）「切勿逕送上級法院」。
　　　　　　　　　　　　　　　　　　　書記官  呂嘉文
中　　華　　民　　國　　94　　年　　11　　月　　17　　日
【附錄】本判決論罪科刑法條：
刑法第325條第1項
意圖為自己或第三人不法之所有，而搶奪他人之動產者，處6月
以上5年以下有期徒刑。
